臺灣板橋地方法院刑事判決　　　　　　　 94年度易字第174號
公　訴　人　臺灣板橋地方法院檢察署檢察官
被　　　告　戊○○
上列被告因竊盜案件，經檢察官提起公訴（93年度偵字第19433號
），及移送併案審理（94年度偵字第2971號、第4121號 ），本院
合議庭裁定依簡式審判程序審理，本院判決如下：
    主  文
戊○○連續攜帶兇器毀越安全設備，於夜間侵入住宅竊盜，累犯
，處有期徒刑壹年陸月。
扣案螺絲起子、鐵線勾、細鐵條勾、鯉魚鉗與T 型板手各壹支，
及鐵撬貳支均沒收。
    事  實
一、戊○○前有多項前科，曾因搶奪罪，經臺灣臺北地方法院以
    91年度訴字第22號判決判處有期徒刑九月確定，於民國92年
    7 月2 日執行完畢（於本件構成累犯）。詎仍不知悔改，復
    基於意圖為自己不法之所有之概括犯意，自93年8 月3 日起
    至94年1 月30日止，以攜帶客觀上足以危害他人生命、身體
    之兇器如螺絲起子、鐵線勾、細鐵條勾、鐵撬、鯉魚鉗、T
    型板手等物，於白天或於夜間，單獨各以如附表所示之方法
    ，進入壬○○等人住處行竊並竊得財物（詳細竊盜之時間、
    地點、方法、被害人姓名及竊得財物種類、數目與所犯法條
    ，均詳如附表所示），得手後，將之變賣花用殆盡。其於附
    表編號4 所載之時地，竊得施維卿所有車號為LV-4657 號之
    自小客車後，將之駛至臺北縣林口鄉○○○ 街3 巷之停車場
    內停放。嗣於同日（93年11月30日）凌晨4 時30分許，經警
    在該停車場內發現戊○○正欲拆卸該車輪胎，始獲上情，並
    扣得其所有供其犯附表編號4 所示竊盜罪所用之螺絲起子、
    鐵線勾與細鐵條勾各一支等物。警方將其解送臺灣板橋地方
    法院檢察署，經公訴人命以新臺幣（下同）二萬元交保釋放
    後，其又於94年2 月1 日下午7 時30分許，在臺北縣三重市
    ○○路45號前，為警查獲，並扣得其所有，供其犯附表編號
    1 、2 、3 、5 、6 、7 、8 、10所示竊盜罪所用之鐵撬二
    支、鯉魚鉗一支與T 型板手一支等物，及前揭遭竊之
    一張與電腦主機一台等物。
二、案經臺北縣政府警察局新莊分局報告臺灣板橋地方法院檢察
    署檢察官偵查起訴；暨被害人壬○○、乙○○、癸○○、丁○○、己○○、庚○○、甲○○及丙○○告訴與臺北市政府
    警察局報告同署檢察官移送併案審理。
    理  由
一、訊據被告戊○○對於右揭犯罪事實均坦承不諱，核與附表所
    示之被害人在警詢中證述彼等財物遭竊之情節相符。況被害
    人丙○○業已自警方處領回其所失竊物品中之電腦主機桌上
    型一台，而被害人庚○○業已自警方處領其所失竊物品中之
    94年度偵字第2971號偵查卷第39至40頁）。此外，復有被告
    所有供其犯本罪所用之螺絲起子、鐵線勾與細鐵條勾各一支
    ；鐵撬二支、鯉魚鉗一支與T 型板手一支等物，扣案足資佐
    證。事證明確，被告犯行堪以認定，應予依法論科。
二、按螺絲起子、鐵線勾、細鐵條勾、鐵撬、鯉魚鉗、T 型板手
    等物均是銳利或質堅厚實，客觀上足對人之生命、身體造成
    危害，為兇器，核被告附表所示各次竊盜行為，係犯附表所
    示之各罪。被告先後加重竊盜與普通竊盜犯行，時間緊接，
    所犯係構成要件相同之罪名，顯係基於概括犯意反覆為之，
    應依刑法第56條連續犯之規定，論以一情節最重之附表編號
    6 之刑法第321 條第1 項第1 、2 、3 款之連續攜帶兇器毀
    越安全設備，於夜間侵入住宅竊盜既遂之一罪，並加重其刑
    （因加重竊盜罪比普通竊盜罪情節當然較重，而有夜間侵入
    或安全設備者」比「僅有『毀壞』門扇或安全設備者」之情
    節重）。又公訴人雖僅就附表編號4 所示部分起訴，其餘部
    分未據公訴人提起公訴，惟本院認未經起訴之部分與已起訴
    部分有裁判上一罪之連續犯關係，其一部起訴之效力及於全
    部，上開未經起訴之部分並經檢察官函請併案審理（94年度
    偵字第2971號、第4121號），基於審判不可分原則，本院自
    得併予審理，併此敘明。查被告前有多項前科，曾因搶奪罪
    ，經臺灣臺北地方法院以91年度訴字第22號判決判處有期徒
    刑九月確定，於92年7 月2 日執行完畢等情，此有臺灣高等
    法院被告前案紀錄表一件附卷可稽，其於五年之內再犯本件
    有期徒刑以上之加重竊盜罪，係屬累犯，應依刑法第47條之
    規加重其刑，並依刑法第70條之規定，遞加重之。爰審酌被
    告有上開前科，素行不良，正值壯年又不思奮發向上，竟利
    用攜帶兇器、毀越門扇或安全設備、於夜間侵入住宅竊盜之
    方式竊盜，嚴重破壞社會秩序及居家安全，然被告犯後業已
    坦承犯行，尚知悔悟，惟被告自承已將所竊得之財物變賣花
    用殆盡，無法賠償被害人之損失，本院認被告所犯之前開竊
    盜罪，使善良百姓飽受財產損失與居家安全恐懼之危害，不
    宜輕縱被告等一切情狀，爰量處如主文所示之刑，以資懲儆
    。
三、至扣案之螺絲起子、鐵線勾與細鐵條勾各一支；鐵撬二支、
    鯉魚鉗一支與T 型板手一支等物，係屬被告所有，供其犯本
    罪所用之物，該等物品應依刑法第38條第1 項第2 款、第3
    項之規定，宣告沒收之。
四、末按「除被告所犯為死刑、無期徒刑、最輕本刑為三年以上
    有期徒刑之罪或高等法院管轄第一審案件者外，於前條第一
    項程序進行中，被告先就被訴事實為有罪之陳述時，審判長
    得告知被告簡式審判程序之旨，並聽取當事人、代理人、辯
    護人及輔佐人之意見後，裁定進行簡式審判程序。」刑事訴
    訟法第273 條之1 第1 項定有明文。查本件被告所犯上開竊
    盜罪，非最輕本刑為三年以上有期徒刑之罪，且被告於本院
    94年3 月31日審判程序進行中，復就被訴之事實為有罪之陳
    述，經告知被告簡式審判程序之旨，被告及公訴人對於本件
    改依簡式審判程序審理亦均表示無意見，本院即依前揭刑事
    訴訟法規定，裁定本件進行簡式審判程序，末此敘明。
據上論斷，應依刑事訴訟法第299 條第1 項前段、第273 條之1
第1 項，刑法第56條、第321 條第1 項第1 、2 、3 款、第47條
、第38條第1 項第2 款、第3 項，判決如主文。
本案經檢察官楊仲農到庭執行職務。
中　　華　　民　　國　　94　　年　　3 　　月　　31　　日
                刑事第七庭   法  官  許必奇
以上正本證明與原本無異。
如不服本判決，應於判決送達後10日內，向本院提出上訴狀。
                             書記官　金和國
中　　華　　民　　國　　94　　年　　3 　　月　　31　　日
附錄：
中華民國刑法第321條第1項第1、2、3款：
犯竊盜罪而有左列情形之一者，處六月以上、五年以下有期徒刑
：
一  於夜間侵入住宅或有人居住之建築物、船艦或隱匿其內而犯
    之者。
二  毀越門扇、牆垣或其他安全設備而犯之者。
三  攜帶兇器而犯之者。
附表：
┌─┬──┬───┬────┬───┬───┬────┐
│編│行為│行  為│行為態樣│被害人│竊  得│所犯法條│
│號│時間│地  點│（方法）│      │財  物│（刑法）│
├─┼──┼───┼────┼───┼───┼────┤
│  │93年│臺北縣│攜帶客觀│壬○○│桌上型│第321條 │
│  │8 月│三重市│上可供為│（侵入│電腦1 │第1項第 │
│  │3 日│長興街│兇器使用│住宅部│台、女│2、3款  │
│  │上午│122號2│之工具－│分未據│用手錶│        │
│  │    │樓    │鐵撬2 支│告訴）│3 支、│        │
│1 │    │      │、鯉魚鉗│      │鑽戒1 │        │
│  │    │      │1支、T型│      │只、金│        │
│  │    │      │板手1 支│      │戒指2 │        │
│  │    │      │毀壞大門│      │只、K │        │
│  │    │      │進入。  │      │金項鍊│        │
│  │    │      │        │      │2 條及│        │
│  │    │      │        │      │化妝品│        │
│  │    │      │        │      │1組   │        │
├─┼──┼───┼────┼───┼───┼────┤
│  │93年│臺北縣│攜帶客觀│乙○○│洋酒10│第321條 │
│  │9 月│三重市│上可供為│（侵入│瓶、金│第1項第 │
│  │27日│六張街│兇器使用│住宅部│項鍊1 │2、3款  │
│  │下午│113號2│之工具－│分未據│條、紀│        │
│2 │5 時│樓    │鐵撬2 支│告訴）│念幣1 │        │
│  │許  │      │、鯉魚鉗│      │組及現│        │
│  │    │      │1支、T型│      │金新台│        │
│  │    │      │板手1 支│      │幣（下│        │
│  │    │      │毀壞大門│      │同）一│        │
│  │    │      │進入。  │      │萬餘元│        │
├─┼──┼───┼────┼───┼───┼────┤
│  │93年│臺北市│攜帶客觀│癸○○│現金五│第321條 │
│  │11月│延平北│上可供為│（侵入│十元  │第1項第 │
│  │15日│路4段2│兇器使用│住宅部│      │2、3款  │
│  │上午│11號4 │之工具－│分未據│      │        │
│3 │    │樓    │鐵撬2 支│告訴）│      │        │
│  │    │      │、鯉魚鉗│      │      │        │
│  │    │      │1支、T型│      │      │        │
│  │    │      │板手1 支│      │      │        │
│  │    │      │毀壞大門│      │      │        │
│  │    │      │進入。  │      │      │        │
├─┼──┼───┼────┼───┼───┼────┤
│  │93年│臺北縣│攜帶客觀│施維卿│車號LV│第321條 │
│  │11月│鶯歌鎮│上可供為│（毀損│-4657 │第1項第 │
│  │30日│鶯桃路│兇器使用│部分未│號自小│3款     │
│  │凌晨│436 巷│之工具－│據告訴│客車1 │        │
│  │2 時│內    │螺絲起子│）    │輛    │        │
│  │許  │      │1 把、鐵│      │      │        │
│  │    │      │線勾1 支│      │      │        │
│4 │    │      │及細鐵條│      │      │        │
│  │    │      │勾1 支，│      │      │        │
│  │    │      │破壞施維│      │      │        │
│  │    │      │卿所有之│      │      │        │
│  │    │      │車號LV- │      │      │        │
│  │    │      │4657號自│      │      │        │
│  │    │      │小客車右│      │      │        │
│  │    │      │前車門及│      │      │        │
│  │    │      │起動器。│      │      │        │
├─┼──┼───┼────┼───┼───┼────┤
│  │93年│臺北市│於夜間攜│丁○○│筆記型│第321條 │
│  │12月│信義區│帶客觀上│      │電腦1 │第1項第 │
│  │3 日│吳興街│可供為兇│      │台、數│1、2、3 │
│  │下午│361巷2│器使用之│      │位相機│款      │
│5 │7 時│3 弄16│工具－鐵│      │1 台、│        │
│  │許  │號3 樓│撬2 支、│      │V8攝影│        │
│  │    │之1   │鯉魚鉗1 │      │機1台 │        │
│  │    │      │支、T 型│      │、現金│        │
│  │    │      │板手1 支│      │5,000 │        │
│  │    │      │毀壞大門│      │元    │        │
│  │    │      │進入。  │      │      │        │
├─┼──┼───┼────┼───┼───┼────┤
│  │93年│臺北市│於夜間攜│己○○│電腦主│第321條 │
│  │12月│信義區│帶客觀上│      │機1 台│第1項第 │
│  │3 日│吳興街│可供為兇│      │、數位│1、2、3 │
│  │下午│361巷2│器使用之│      │相機1 │款      │
│  │9 時│3 弄16│工具－鐵│      │台、美│        │
│6 │許  │號3 樓│撬2 支、│      │金300 │        │
│  │    │之2   │鯉魚鉗1 │      │元及現│        │
│  │    │      │支、T 型│      │金3,00│        │
│  │    │      │板手1 支│      │0元   │        │
│  │    │      │毀壞後面│      │      │        │
│  │    │      │窗戶爬入│      │      │        │
│  │    │      │。      │      │      │        │
├─┼──┼───┼────┼───┼───┼────┤
│  │93年│臺北縣│攜帶客觀│庚○○│床頭音│第321條 │
│  │12月│新店市│上可供為│（侵入│響1 台│第1項第 │
│  │15日│寶高路│兇器使用│住宅部│及黃瑞│2、3款  │
│  │下午│120 巷│之工具－│分未據│搌身分│        │
│7 │5 時│7 弄1 │鐵撬2 支│告訴）│證1張 │        │
│  │許  │號地下│、鯉魚鉗│      │      │        │
│  │    │1 樓  │1支、T型│      │      │        │
│  │    │      │板手1 支│      │      │        │
│  │    │      │毀壞大門│      │      │        │
│  │    │      │進入。  │      │      │        │
├─┼──┼───┼────┼───┼───┼────┤
│  │93年│臺北縣│攜帶客觀│甲○○│金項鍊│第321條 │
│  │12月│新店市│上可供為│（侵入│1 條及│第1項第 │
│  │22日│碧安街│兇器使用│住宅部│現金8,│2、3款  │
│  │下午│7 巷12│之工具－│分未據│000元 │        │
│8 │4 時│號    │鐵撬2 支│告訴）│      │        │
│  │許  │      │、鯉魚鉗│      │      │        │
│  │    │      │1支、T型│      │      │        │
│  │    │      │板手1 支│      │      │        │
│  │    │      │毀壞大門│      │      │        │
│  │    │      │進入。  │      │      │        │
├─┼──┼───┼────┼───┼───┼────┤
│  │93年│臺北縣│徒手未攜│辛○○│機車鑰│第320條 │
│  │12月│新店市│帶凶器，│（侵入│匙1串 │第1項   │
│9 │28日│民安街│亦未破壞│住宅部│      │        │
│  │中午│166 號│門窗而進│分未據│      │        │
│  │某時│之「小│入。    │告訴）│      │        │
│  │許  │松屋小│        │      │      │        │
│  │    │吃店」│        │      │      │        │
├─┼──┼───┼────┼───┼───┼────┤
│  │94年│臺北縣│於夜間攜│丙○○│電腦主│第321條 │
│  │1 月│中和市│帶客觀上│      │機1台 │第1項第 │
│  │30日│民享街│可供為兇│      │      │1、3款  │
│  │下午│116巷2│器使用之│      │      │        │
│10│8 時│5弄2號│工具－鐵│      │      │        │
│  │許  │5樓頂 │撬2 支、│      │      │        │
│  │    │      │鯉魚鉗1 │      │      │        │
│  │    │      │支、T 型│      │      │        │
│  │    │      │板手1 支│      │      │        │
│  │    │      │進入。  │      │      │        │
└─┴──┴───┴────┴───┴───┴────┘
